zh-TW: 繩索浮力: 浮水; 不浮水; 半浮水; 其他
it: Galleggiabilità della corda: Galleggiante; Non galleggiante; Semigalleggiante; Altro
lt-LT: Virvės plūdrumas: Plūduriuojanti; Neplūduriuojanti; Pusiau plūduriuojanti; Kita
tr: Halat yüzdürme özelliği: Yüzen; Yüzmeyen; Yarı yüzen; Diğer
nb: Oppdrift for tau: Flytende; Ikke-flytende; Halvflytende; Annet
es: Flotabilidad de la cuerda: Flotante; No flotante; Semiflotante; Otro
hr-HR: Plovnost užeta: Plutajuće; Neplutajuće; Poluplutajuće; Ostalo
de: Auftrieb der Leine: Schwimmend; Nicht schwimmend; Teilschwimmend; Sonstige
bg-BG: Плаваемост на въжето: Плаващо; Неплаващо; Полуплаващо; Друго
ja: ロープ浮力: フローティング; ノンフローティング; セミフローティング; その他
pl: Wyporność liny: Pływająca; Niepływająca; Półpływająca; Inna
sk-SK: Vztlak lana: Plávajúce; Neplávajúce; Poloplávajúce; Iné
hu: Kötél felhajtóereje: Lebegő; Nem lebegő; Félig lebegő; Egyéb
vi: Độ nổi của dây thừng: Nổi; Không nổi; Bán nổi; Khác
zh-CN: 绳索浮力: 浮水; 非浮水; 半浮水; 其他
el: Άνωση σχοινιού: Επιπλέον; Μη επιπλέον; Ημι-επιπλέον; Άλλο
ko: 로프 부력: 플로팅; 논플로팅; 세미플로팅; 기타
da: Opdrift for reb: Flydende; Ikke-flydende; Halvflydende; Andet
ru: Плавучесть веревки: Плавающая; Неплавающая; Полуплавающая; Другое
sv: Flytförmåga rep: Flytande; Sjunkande; Semiflytande; Övrigt
ro-RO: Flotabilitate a frânghiei: Plutitor; Neplutitor; Semi-plutitor; Altele
en: Rope buoyancy: Floating; Non-floating; Semi-floating; Other
sl-SI: Razred višine strehe: Plovna; Neplovna; Polplovna; Drugo
pt-BR: Corda, flutuabilidade: Flutuante; Não flutuante; Semifutuante; Outra
fr: Flottabilité de la corde: Flottant; Non flottant; Semi-flottant; Autre
th: ความลอยตัวของเชือก: ลอยน้ำ; ไม่ลอยน้ำ; กึ่งลอยน้ำ; อื่นๆ
nl: Drijfvermogen touw: Drijvend; Niet-drijvend; Half-drijvend; Overige
pt-PT: Flutuabilidade da corda: Flutuante; Não flutuante; Semiflutuante; Outro
fi: Köyden kelluvuus: Kelluva; Ei-kelluva; Puolikelluva; Muu
cs: Vztlak lana: Plovoucí; Neplovoucí; Poloplovoucí; Jiné